臺灣高等法院臺中分院刑事裁定　　　　96年度毒抗字第1022號
抗　告　人
即　被　告　甲○○
上列抗告人因聲請觀察勒戒案件，不服臺灣南投地方法院中華民
國96年9月29日裁定（96年度毒聲字第231號；聲請案號：96年度
聲觀字第180號、96年度毒偵字第1517號)提起抗告，本院裁定如
下：
    主  文
抗告駁回。
    理  由
一、抗告意旨略以：抗告人即被告甲○○（下稱被告）因婦女疾
    病，於96年5月底至7月初固定至婦產科回診，婦產科醫生所
    開藥物可能含有成分Deprenyl或Famprofazone止痛劑及藥丸
    ，而被告係經醫師開立處方箋後始服用藥物，於警詢及偵查
    中均未詢問即要求被告提出可查證之資料，被告並非心存僥
    倖，懇請得寬限數日，待被告回原醫療診所拿取相關證明文
    件，以證清白等語。
二、原審裁定意旨略以：
  (一)原審檢察官以被告基於施用第二級毒品之犯意，於民國96年
    6月21日零時20分許回溯5日內某時點（扣除查獲至採尿之時
    間)，在不詳地點，以不詳方式，施用甲基安非他命1次。嗣
    於同年6月20日20時50分許，在臺北市中山區○○○路65巷2
    弄內，因與友人孫杰睿共乘車牌號碼AXY－100號重型機車逆
    向行駛，為警攔檢稽查，並於翌日即同年 6月21日凌晨零時
    20分許，在臺北市政府警察局中山分局中山二派出所內採集
    其尿液送驗，結果呈甲基安非他命陽性反應，爰依法聲請裁
    定將被告送勒戒處所觀察、勒戒
  (二)被告於警詢、偵查中均矢口否認有何施用第二級毒品之行為
    ，並辯稱：伊近來曾服用治療感冒、婦女病之藥物及安眠藥
    等語。惟查：
  1.人體代謝原理，施用毒品後經尿液排出之時間，依施用劑量
    多寡、施用方式、個人體質及其代謝情況不同而有所差異。
    一般而言，甲基安非他命之半衰期為 9小時，服用甲基安非
    他命24小時內約有百分之七十排泄於尿液中，而可檢出之最
    長時間為1至5天（行政院衛生署管制藥品管理局 91年10月3
    日管檢字第110436號函參照)。被告經警於96年6月21日零時
    20分許，採尿送台灣尖端先進生技醫藥股份有限公司以精密
    之「氣相層析質譜分析法（GC／MS）」鑑驗結果，呈甲基安
    非他命陽性反應，其中安非他命檢出濃度為 796ng／ml、甲
    基安非他命檢出濃度為4210ng／ml，高出甲基安非他命陽性
    判定標準（甲基安非他命大於或等於 500ng／ml，且安非他
    命大於或等於200ng／ml)甚鉅，此有該公司之濫用藥物檢驗
    報告附卷可稽。依被告尿液檢驗結果呈現高濃度甲基安非他
    命陽性反應以觀 ，堪認被告於96年6月21日零時20分許回溯
    5 日內之某時點，應確有在不詳地點，以不詳方式，施用甲
    基安非他命1次之行為。
  2.又安非他命及甲基安非他命均為國內禁止使用之第二級毒品
    ，經行政院衛生署藥品許可登記之藥品，均不含安非他命或
    甲基安非他命成分。雖該署藥品許可登記之藥品中，部分含
    有Deprenyl或Famprofazone成分者，服用後可能於體內代謝
    產生甲基安非他命或安非他命，但含該等成分之藥品，均需
    經醫師開立處方箋方可使用（行政院衛生署管制藥品管理局
    92年10月17日管檢字第0920008583號函參照）。被告於警詢
    中僅概括陳稱曾經服用治療感冒、婦女病之藥物及安眠藥，
    並未表明其所服用之上開藥物係經醫師開立處方箋而取得，
    且含有上述可能於尿液檢驗中檢出安非他命或甲基安非他命
    之成分，若果有上述情形，被告依常理自會於警詢或嗣後之
    偵查中明確陳述，並提出相關可得查證之資料以證清白，然
    其既無法提出，所辯顯屬希求僥倖之詞而不可信。綜上所述
    ，被告於96年6月21日零時20分許回溯5日內之某時點，曾在
    不詳地點，以不詳方式，施用甲基安非他命 1次之行為，足
    堪認定。
  (三)按犯毒品危害防制條例第10條之罪者，檢察官應聲請法院裁
    定，令被告入勒戒處所觀察、勒戒，其期間不得逾 2月，毒
    品危害防制條例第 20條第1項規定參照。本件被告施用第二
    級毒品甲基安非他命之行為既堪認定，爰依上揭規定，裁定
    准將被告送勒戒處所施以觀察、勒戒。
三、經查，抗告意旨雖稱：懇請得寬限數日，待被告回原醫療診
    所拿取相關證明文件，以證清白等語。然被告於96年10月12
    日提起抗告後，迄今已逾一個多月均未提出相關就診資料，
    以供本院查證。參以被告於警詢雖辯稱：伊最近曾服用治療
    感冒、婦女病之藥物及安眠藥云云，然於偵查中即改稱：伊
    不知道為何尿液中會檢測出甲基安非他命之陽性反應，案發
    當時一星期前，在朋友之住處時因朋友有施用安非他命，不
    知是否因此尿液中才會檢出甲基安非他命之陽性反應云云，
    其先後所供不一，已難令人採信。況被告若確有服用醫師所
    開立之處分，為何迄今均為未能提出相關事證以供本院審酌
    ，足見抗告意旨所指稱者，顯不足採信。被告確有於施用第
    二級毒品甲基安非他命之事證已臻明確，原審因而認檢察官
    之聲請為正當，依毒品危害防制條例第 20條第1項之規定，
    裁定將被告送勒戒處所觀察、勒戒，核其認事用法並無不合
    ，抗告意旨猶執前詞指摘原裁定不當，為無理由，應予駁回
    。
四、依刑事訴訟法第412條，裁定如主文。
中　　華　　民　　國　　96　　年　　11　　月　　30　　日
            刑事第十庭  審判長法　官　林　照　明
                              法　官　林  欽　章
                              法　官　蔡  名　曜
上列正本證明與原本無異。
不得抗告。
                              書記官　劉　恒　宏
中　　華　　民　　國　　96　　年　　12　　月　　 3　　日
